臺灣臺南地方法院刑事判決　　　　　　　96年度訴字第1016號
公　訴　人　臺灣臺南地方法院檢察署檢察官
被　　　告　乙○○
　　　　　　　　　　（現另案於臺南監獄臺南分監執行中）
上列被告因違反毒品危害防制條例案件，經檢察官提起公訴（96
年度毒偵字第2079號），被告於準備程序期日就被訴事實為有罪
陳述，本院聽取當事人之意見後，經合議庭裁定進行簡式審判程
序，並判決如下：
    主  文
乙○○施用第一級毒品，處有期徒刑拾月，減為有期徒刑伍月，
如易科罰金，以新臺幣壹仟元折算壹日。扣案之第一級毒品海洛
因伍包（驗後淨重共計為貳點柒伍公克）沒收銷燬之，另扣案之
香菸壹支、分裝杓肆支、夾鍊袋壹包、葡萄糖粉壹包、電子秤壹
台、吸管藥杓貳支，盛裝第一級毒品之空包裝袋伍個，均沒收；
又施用第二級毒品，處有期徒刑肆月，減為有期徒刑貳月，如易
科罰金，以新臺幣壹仟元折算壹日。扣案之第二級毒品安非他命
柒包（驗後淨重共計為玖點零柒捌公克）沒收銷燬之，另扣案之
分裝杓肆支、夾鍊袋壹包、葡萄糖粉壹包、電子秤壹台、吸管藥
杓貳支、玻璃吸管球陸支、吸食工具壹組、酒精燈壹個、吸食玻
璃球管貳個、盛裝第二級毒品之空包裝袋柒個，均沒收；應執行
有期徒刑陸月，如易科罰金，以新臺幣壹仟元折算壹日。扣案之
第一級毒品海洛因伍包（驗後淨重共計為貳點柒伍公克）、第二
級毒品安非他命柒包（驗後淨重共計為玖點零柒捌公克）均沒收
銷燬之，另扣案之香菸壹支、分裝杓肆支、夾鍊袋壹包、葡萄糖
粉壹包、電子秤壹台、吸管藥杓貳支、玻璃吸管球陸支、吸食工
具壹組、酒精燈壹個、吸食玻璃球管貳個、盛裝第一、二級毒品
之空包裝袋共拾貳個，均沒收。
    事  實
一、乙○○曾因施用毒品案件，前經送觀察、勒戒後，認無繼續
    施用之傾向，業於民國93年12月7日釋放出所，並於93年12
    月7日，經臺灣臺南地方法院檢察署檢察官以93年度毒偵緝
    字第392號、93年度毒偵字2209號為不起訴處分確定，再因
    施用第一級、第二級毒品案件，於95年6月9日，經臺灣臺南
    地方法院以95年度訴字第269號分別判處有期徒刑10月、4月
    ，並與其之前所犯之毒品、槍砲等案件合併定應執行刑為11
    年確定，現仍在執行中。詎其仍不知悔改，復分別基於施用
    第一級、第二級毒品之犯意，於96年2月4日下午3時許，先
    在其停放於臺南市○○路附近之車上，以玻璃球燒烤之方式
    施用第二級毒品安非他命1次，再於同日下午6時許，在同一
    地點，以毒品摻入香菸之方式施用第一級毒品海洛因1次。
    嗣於96年2月5日上午11時48分許，在臺南市○○路○段307
    巷口，因毒品通緝案件為警查獲，當場扣得海洛因5包（驗
    後淨重共計為2.75公克）、安非他命7包（驗後淨重共計為
    9.078公克）、摻有毒品之香菸1支、分裝杓4支、夾鍊袋1包
    、葡萄糖粉1包、電子秤1台、玻璃吸管球6支、吸食工具1組
    、吸管藥杓2支、酒精燈1個、吸食玻璃球管2個等物，且經
    其同意採尿送驗後，呈嗎啡、安非他命陽性反應，始查悉上
    情。
二、案經臺南市警察局第三分局報請臺灣臺南地方法院檢察署檢
    察官偵查起訴。
    理  由
一、本件被告所犯為死刑、無期徒刑、最輕本刑為三年以上有期
    徒刑以外之罪，亦非屬高等法院管轄之第一審案件，其於準
    備程序進行中，先就被訴事實為有罪之陳述，經法官告知簡
    式審判程序之旨，並聽取公訴檢察官之意見後，依刑事訴訟
    法第273條之1第1項、第273條之2等規定，裁定進行簡式審
    判程序，且不受同法第159條第1項、第161條之2、第161 條
    之3、第163條之1及第164條至第170條所規定證據能力認定
    及調查方式之限制，合先敘明。
二、前開事實，迭經被告於偵、審程序中自白不諱，而被告於96
    年2月5日經臺南市警察局第三分局查獲後所採集之尿液，送
    長榮大學毒物研究中心以酵素免疫分析法EIA篩檢及氣相層
    析質譜儀GC／MS檢驗結果，確呈現安非他命類、以及嗎啡之
    陽性反應，此有送驗尿液及年籍對照表、長榮大學毒物研究
    中心確認報告各1紙附卷可稽（警卷第28頁、偵查卷第17頁
    參見），此外，本件扣案之疑似第一級毒品之白色粉末5包
    ，經送往法務部調查局以化學呈色法以及氣相層析質譜儀分
    析法檢驗之結果，均確定含有第一級毒品海洛因之成分無誤
    （驗後淨重共計為2.75公克），此有該局96年3月24日調科
    壹字第09623026390號鑑定書1份在卷可稽（偵查卷第19頁參
    見），又本件扣案之疑似第二級毒品之白色粉末7包，於本
    院他案中，經送請高雄醫學大學附設中和紀念醫院以薄層色
    層分析法及氣體色層-質譜分析法檢驗之結果，確定亦為第
    二級毒品甲基安非他命無誤（驗後淨重共計為9.078公克）
    ，此亦有該院96年9月10日函覆之檢驗報告7份影本附於本院
    卷可稽。此外，復有被告所有，供其施用第一、二級毒品所
    用之香菸1支、分裝杓4支、夾鍊袋1包、葡萄糖粉1包、電子
    秤1台、玻璃吸管球6支、吸食工具1組、吸管藥杓2支、酒精
    燈1個、吸食玻璃球管2個、裝盛前揭毒品之空包裝袋共12個
    等物扣案可資佐證，足認被告供承其於前揭時、地分別有施
    用第一級毒品及第二級毒品之任意性自白，核與事證相符。
    再查，被告前於93年12月7日即曾因違反毒品危害防制條例
    案件，經送觀察、勒戒執行完畢並釋放出所，此有臺灣高等
    法院被告前案紀錄表1份附卷可按，是被告於受觀察、勒戒
    處分執行完畢並釋放後5年內，故意再犯本件毒品危害防制
    條例第10條之罪，依法應予追訴。故而，本件事證明確，被
    告犯行堪以認定。
三、本件核被告所為，分別係犯毒品危害防制條例第10條第1項
    、第2項之施用第一、二級毒品罪。又被告持有第一、二級
    毒品並進而施用之行為，其持有之低度行為應為施用之高度
    行為所吸收，均不另論罪。茲審酌被告前曾因施用毒品案件
    經送觀察、勒戒以及經判刑確定後，均仍不思戒絕毒癮、革
    除惡習，顯未能深切悔改並記取教訓，惟念及被告施用毒品
    之犯行，在本質上乃屬自我戕害身心健康之行為，以及被告
    犯後坦承犯行，態度良好等一切情狀，各量處如主文所示之
    刑，且均依中華民國96年罪犯減刑條例之規定予以減刑，並
    合併定其應執行刑後，併諭知易科罰金之折算標準，以資儆
    懲。
四、按查獲之海洛因、安非他命分別係屬第一、二級毒品，不問
    屬於犯人與否，均應沒收銷燬之，此毒品危害防制條例第2
    條第2項第1、2款、第18條第1項前段分別定有明文。故本件
    扣案之第一級毒品海洛因5包（驗後淨重共計為2.75公克）
    、第二級毒品安非他命7包（驗後淨重共計為9.078公克），
    均應依前揭之規定，宣告沒收併銷燬之。另盛裝前揭毒品之
    空包裝袋12個（與前揭送驗之毒品尚未達黏結而不可析離之
    程度）、以及扣案之香菸1支、分裝杓4支、夾鍊袋1包、葡
    萄糖粉1包、電子秤1台、玻璃吸管球6支、吸食工具1組、吸
    管藥杓2支、酒精燈1個、吸食玻璃球管2個等物，均為被告
    所有，且係供被告分別用以施用第一、二級毒品所用之物，
    業據被告供承在卷（本院96年10月1日審理筆錄第3頁參見）
    ，爰均依刑法第38條第1項第2款之規定，宣告沒收。至本件
    扣案之行動電話2支、及標籤1包，固亦為被告所有，然被告
    既否認為其施用毒品所用之物（本院96年10月1日審理筆錄
    第3頁參見），且本件亦無其他積極具體事證足認上開物品
    係為被告施用毒品所用、預備所用或所得之物，又非違禁物
    品，爰不另為沒收之諭知，併此敘明。
六、據上論斷，應依刑事訴訟法第273條之1第1項、第299條第1
    項前段，毒品危害防制條例第10條第1項、第2項、第18條第
    1項前段，刑法第11條前段、第41條第1項前段、第38條第1
    項第2款、第51條第5款，中華民國96年罪犯減刑條例第2條
    第1項第3款、第7條、第9條、第10條第1項，判決如主文。
本案經檢察官甲○○到庭執行職務。
中　　華　　民　　國　　96　　年　　10　　月　　15　　日
            　　　　　　刑事第十庭  法  官  林臻嫺
以上正本證明與原本無異。
如不服本判決應於收受本判決後10日內向本院提出上訴書狀，並
應敘述具體理由。如未敘述上訴理由者，應於上訴期間屆滿後20
日內向本院補提理由書狀（均須按他造當事人之人數附繕本）「
切勿逕送上級法院」。
    　　　　　　　　　　　　    　　書記官　許悉愛
中　　華　　民　　國　　96　　年　　10　　月　　16　　日
附錄本案論罪科刑法條全文：
毒品危害防制條例第10條
施用第一級毒品者，處 6 月以上 5 年以下有期徒刑。
施用第二級毒品者，處 3 年以下有期徒刑。
